【裁判字號】    95,交簡上,82
【裁判日期】    950922
【裁判案由】    過失傷害
【裁判全文】
臺灣桃園地方法院刑事判決            95年度交簡上字第82號
    上  訴  人  台灣桃園地方法院檢察署檢察官
    被      告  甲○○
上列上訴人因過失傷害案件，不服本院刑事庭95年5 月22日95年
度桃交簡字第735 號第一審刑事簡易判決（聲請簡易判決處刑案
號：95年度偵字第81號），提起上訴，本院管轄之第二審合議庭
判決如下：
    主  文
上訴駁回。
甲○○緩刑貳年。
    事實及理由
一、本件上訴意旨略以：告訴人（即被害人）因被告過失車禍撞
    擊後，導致有左下肢深部靜脈栓塞之症狀，迄今仍無法獨立
    行走，又被告事後猶未出面商談和解，賠償告訴人，顯見被
    告毫無悔意，原審竟僅量處拘役30日，實嫌輕縱云云。經查
    ，被告對於本件過失傷害犯罪已坦承不諱，核與告訴人指訴
    情節相符，並有診斷證明書、道路交通事故現場圖、調查報
    告表及現場照片等件在卷可資佐證。本件事證明確，被告之
    過失傷害犯行洵堪認定。
二、本院審理結果認：原審對被告甲○○論罪科刑之判決，認定
    事實部分並無不當，應予維持，並引用第一審刑事簡易判決
    所載之事實、證據及理由（如附件）。
三、原審核被告所為，適用行為時刑法第284 條第1 項前段、第
    41條第1 項前段、第62條前段、罰金罰鍰提高標準條例第1
    條前段、第2 條之規定，審酌被告之品行、過失情形、告訴
    人所受傷勢犯罪後態度等一切情狀，量處被告拘役30日，並
    諭知如易科罰金，以3 百元折算1 日，認事用法，均無不合
    ，量刑亦屬妥適，檢察官之上訴為無理由，應予駁回。又按
    被告行為後刑法第74條緩刑之規定於94年2 月2 日修正公布
    ，並於95年7 月1 日施行。惟按犯罪在新法施行前，新法施
    行後，緩刑之宣告，應適用新法第74條之規定（最高法院95
    年度第8 次刑事庭會議決議參照），是刑法緩刑之規定，依
    上開說明，應逕適用修正後之規定，無庸比較新舊法。查被
    告未曾受有期徒刑以上刑之宣告，有臺灣高等法院被告前案
    紀錄表1 份在卷可參，而被告於原審判決後，已與告訴人達
    成和解，有告訴人之刑事陳報狀及和解書各1 紙在卷可憑，
    是被告經此偵查審判經過，自當知所警惕而無再犯之虞，本
    院綜核各情，認原審所宣告之刑，以暫不執行為適當，併諭
    知緩刑2 年，以啟自新。末按，上開刑法修正，就行為後法
    律變更如何適用準據法，已由「從新從輕」改為「從舊從輕
    」，亦即除修正後新法有利於行為人，例外適用最有利之法
    律外，以適用行為時法為原則，倘例外適用新法，自應於裁
    判內對該例外適用作必要說明。本件原審判決後，刑法就法
    定罰金刑之貨幣單位由銀元修改為新台幣，並提高法定罰金
    最低刑部分；就拘役、易科罰金之折算標準均有修訂，但適
    用行為時法對被告有利，本應即以原判決所適用之行為時法
    為原則，而非例外適用修正後之新法，是原判決雖未及比較
    適用法律，然對判決顯然不生影響，自無庸撤銷改判，併此
    敘明。
四、據上論斷，應依刑事訴訟法第455 條之1 第3 項、第368 條
    、第373 條，修正後刑法第74條第1 項第1 款，判決如主文
    。
本案經檢察官丁俊成到庭執行職務。
中    華    民    國    95    年    9     月    22    日
                  交通法庭  審判長法  官   林孟宜
                                  法  官   錢建榮
                                  法  官   林哲賢
以上正本證明與原本無異。
本件不得上訴。
                                  書記官   王泰元
中    華    民    國    95    年    9     月    22    日


司法院資訊處製作；財團法人民間司法改革基金會備份。
